Орёл, Россия

**** +972509205659

Profile

Меня зовут Евгений, я профессионал в области продаж, но моя страсть к IT привела меня к изучению тестирования. Сейчас я - эксперт в этой области, владею всем необходимым набором навыков и готов применить их на практике.

Employment History

руководитель отдела продаж, Технопарк, Орел

July 2008 — February 2018

system administrator, Sababa Bat Yam, Bat Yam

June 2018 — December 2021

network, database, web administrator

testing, Utest, Bat Yam

January 2022 — Present

- Знания методологий, процесса разработки и тестирования ПО.
- Инструменты: DevTools, Swagger, cURL, CLI, Postman, SOAP UI, Charles, Mockoon. Использую Python для заглушек.
- Создание баг-репортов, тест-кейсов и чек-листов. Тестирование UI, UX юзабилити и безопасности.
- Системы хранения документации: Jira, Confluence, Trello, Qase.io, Sitechko, Checkvist. Miro.

Education

высшее экономическое, ОГАУ, Орел

September 2000 — October 2009

ОБО МНЕ

Я - хороший тестировщик с опытом работы более года. Знаю все скучную теорию тестирования, но больше люблю практическую часть.

Работал как с веб-приложениями, так и с мобильными приложениями, включая тестирование функциональности, GUI, API, интеграционного тестирования, регрессионного тестирования.

Кроме того, я имею опыт работы с такими инструментами, как Jira, Confluence, Postman, Charles, CLI, Git, CI/CD и немного владею Python. И еще знаю как выйти из VIM :).

Я всегда готов развиваться в области тестирования и расти вместе с командой.

Для подробной информации обо мне - посетите мой сайт, который, кстати, я написал сам.

Details

Driving license

false

Date / Place of birth

17.10.1983

Баку

Links

сайт

мой LinkedIn

профиль на UTest

GitHub

Skills

Python

Git

HTML & CSS

SQL

Postman

JIRA

API Testing

Manual Testing

Languages

русский

английский

иврит

